【裁判字號】    92,易,628
【裁判日期】    920401
【裁判案由】    竊盜等
【裁判全文】
臺灣臺中地方法院刑事判決                          九十二年度易字第六二八號
    公  訴  人  臺灣臺中地方法院檢察署檢察官
    被      告  甲○○
右列被告因竊盜等案件，經檢察官聲請以簡易判決處刑（九十一年度偵字第二四三一
八號），本院臺中簡易庭認不宜逕以簡易判決處刑，簽移由刑事普通庭依通常程序審
理（九十二年度中簡字第一六六號），本院判決如左：
    主  文
甲○○以詐術得財產上不法之利益，處拘役拾日，如易科罰金，以佰元折算壹日
，緩刑貳年。
    事  實
一、甲○○意圖為自己不法之所有，於民國九十一年一月二十五日二十時許，在臺中
    市北屯區北興里三光巷六二弄十九號住處，使用其自網路遊戲店中知悉乙○○於
    「天堂角色扮演網路對戰遊戲」（下稱天堂遊戲）之帳號「000000000
    00及密碼「0000000000」，連線至天堂遊戲之「天后」伺服器主機
    ，使遊戲橘子數位科技股份有限公司（下稱橘子公司，即天堂遊戲之代理商）陷
    於錯誤，誤以為係乙○○以金錢所購買之遊戲時數（點數）無訛，而提供該線上
    遊戲伺服器主機予甲○○使用；甲○○並自同日十九時五十四分許起，於侵入乙
    ○○網路「天堂」虛擬實境遊戲中，接續以「多彩」之角色，將乙○○在天堂遊
    戲「天后」伺服器中所扮演角色「賜官長」之盟倉中所持有雙手劍、奇士面甲、
    精靈鍊甲、鋼鐵手套、鋼鐵長靴、Ｔ恤及精靈斗蓬之寶物、裝備及天堂幣等具有
    一定財產上交易價值之虛擬財物（價值約一萬元），藉由「交換」之方式，竊取
    至自己於天堂遊戲中扮演角色「多彩」身上，再移轉至其向橘子公司申請之ｕｊ
    ｕ（聲請簡易判決處刑書誤載為ｕｊｎ）四０四七二帳號內，得手後供己玩遊戲
    之用，而干擾橘子公司電磁紀錄之處理，足以生損害於橘子公司及乙○○（干擾
    電磁紀錄部分未據告訴），隨後於同年三月十日將上揭寶物、裝備及天堂幣連同
    帳號與密碼以一萬五千元之代價出售予不知情之友人王振龍。嗣乙○○於九十一
    年一月二十五日二十時二十一分許上網進入天堂遊戲時，發現上述寶物、裝備及
    天堂幣遭竊情事，乃報警處理，經警透過網路帳號及遊戲歷程記錄，發現係甲○
    ○榮所為，始查悉上情。
二、案經嘉義縣警察局報請臺灣嘉義地方法院檢察署呈請臺灣高等法院檢察署檢察長
    核轉臺灣臺中地方法院檢察署檢察官偵查後聲請簡易判決處刑。
    理  由
一、訊據被告甲○○對於右揭事實坦承不諱，核與被害人於警詢中指述之情節相符，
    並經證人王振龍於警詢中證述屬實，復有帳號證明書、天堂遊戲歷程紀錄表「賜
    官長」之會員資料附卷可稽，而被告未經告訴人之同意擅自輸入告訴人之帳號及
    密碼登入天堂遊戲「天后」伺服器主機，並消耗告訴人以金錢所購買之遊戲時數
    （點數），免除支付予天堂遊戲對價，被告主觀上有為自己得財產上不法之利益
    之意圖甚明，足認被告之自白與事實相符。本件事證明確，被告之犯行，應堪認
    定。
二、按電磁紀錄關於竊盜罪章之罪，以動產論，刑法第三百二十三條定有明文，是電
    磁紀錄雖為無體物，仍為竊盜罪之客體。次按所謂之竊取，係指破壞原持有人對
    於財產之持有支配關係而建立新的持有支配關係。查被告竊取之電磁紀錄（天堂
    虛擬寶物、裝備及天堂幣），恆須利用遊戲伺服器所虛擬之空間，方能支配使用
    ，無法經由單機複製，且被告係經由天堂線上遊戲伺服器，同時破壞告訴人所持
    有天堂遊戲虛擬寶物、裝備及天堂幣等電磁紀錄之支配關係，並進而建立自己之
    持有支配關係，是以被告所為係屬竊取之犯行。核被告甲○○所為，係犯刑法第
    三百三十九條第二項之詐欺得利罪及第三百二十三條、第三百二十條第一項之竊
    盜電磁紀錄罪。被告雖於右揭時間多次為竊取乙○○天堂遊戲虛擬寶物、裝備及
    天堂幣等電磁紀錄之行為，惟此係基於同一之犯意下接續為之，應僅論以一罪。
    而被告所犯上揭二罪間，有方法、目的之牽連關係，為牽連犯，應依刑法第五十
    五條從較重之詐欺得利罪處斷。爰審酌被告因萌生貪念而犯罪，所竊取者為虛擬
    遊戲之寶物、裝備及天堂幣，價值甚少，於犯後坦承一切犯行之態度並與告訴人
    達成和解等一切情狀，量處如主文所示之刑，並諭知易科罰金之折算標準。末查
    被告前未曾受有期徒刑以上刑之宣告，此有臺灣高等法院檢察署刑案紀錄簡覆表
    及臺灣高等法院被告全國前案紀錄表在卷可稽，因年輕識淺，一時失慮，致觸法
    網，且業與告訴人達成和解，有和解書一份在卷可稽，經此教訓後，應知警愓，
    而信無再犯之虞，本院認對被告所處之刑以暫不執行為適當，爰併予宣告緩刑二
    年，以啟自新。
三、公訴意旨另以被告前揭犯行尚涉刑法第三百五十二條第二項之毀損文書罪，惟查
    該罪依刑法第三百五十七條之規定須告訴乃論，而遍查全卷告訴人乙○○並未提
    出毀損文書之告訴，此部分既未經合法告訴，本應依刑事訴訟法第三百零三條第
    三款之規定諭知不受理，惟公訴意旨認此部分與前揭有罪部分有牽連犯之裁判上
    一罪關係，爰不另為不受理之諭知。
據上論斷，應依刑事訴訟法第四百五十二條、第二百九十九條第一項前段，刑法第三
百二十三條、第三百二十條第一項、第三百三十九條第二項、第一項、第五十五條、
第四十一條第一項前段、第七十四條第一款、罰金罰鍰提高標準條例第一條前段、第
二條，判決如主文。
中      華      民      國      九十二      年      四     月    一     日
                                臺灣臺中地方法院刑事第四庭
                                  法  官  王  世  華
右正本證明與原本無異。
如不服本判決，應於判決送達後十日內向本院提出上訴狀，上訴於臺灣高等法院臺中
分院( 須附繕本 )。
                                  書記官
中      華      民      國      九十二      年      四     月    二     日
附錄論罪科刑實體法條文：
刑法第三百二十條：
意圖為自己或第三人不法之所有，而竊取他人之動產者，為竊盜罪，處五年以下有期
徒刑、拘役或五百元以下罰金。
(罰金部份業經提高十倍為五千元)
意圖為自己或第三人不法之利益，而竊佔他人之不動產者，依前項之規定處斷。
前二項之未遂犯罰之。
刑法第三百二十三條：
電能、熱能及其他能量或電磁紀錄，關於本章之罪，以動產論。
刑法第三百三十九條：
意圖為自己或第三人不法之所有，以詐術使人將本人或第三人之物交付者，處五年以
下有期徒刑、拘役或科或併科一千元以下罰金。
(罰金部份業經提高十倍為一萬元)
以前項方法得財產上不法之利益或使第三人得之者，亦同。
前二項之未遂犯罰之。


司法院資訊處製作；財團法人民間司法改革基金會備份。
